【裁判字號】    98,訴緝,110
【裁判日期】    980422
【裁判案由】    毒品危害防制條例
【裁判全文】
臺灣板橋地方法院刑事判決             98年度訴緝字第110號
公  訴  人  臺灣板橋地方法院檢察署檢察官
被      告  甲○○
上列被告因違反毒品危害防制條例案件，經檢察官提起公訴（97
年度毒偵字第8257號），本院合議庭裁定依簡式審判程序，判決
如下：
    主  文
甲○○施用第一級毒品，累犯，處有期徒刑拾月。
    事  實
一、甲○○前於民國（下同）九十三年間，因竊盜案件，經臺灣
    臺北地方法院以九十三年度易字第二七０號判決判處有期徒
    刑八月確定，復因脫逃罪，經本院以九十三年度易字第四二
    七號判決判決有期徒刑五月，並經臺灣高等法院以九十三年
    度上易字第一七０七號判決駁回上訴確定，上開二罪再經臺
    灣高等法院以九十四年度聲字第四六０號裁定應執行刑有期
    徒刑一年；其後又因竊盜案件，經本院以九十四年度簡字第
    二一０三號判決判處有期徒刑六月確定，經與上開裁定應執
    行有期徒刑一年部分接續執行後，於九十五年十月八日縮刑
    期滿執行完畢（構成累犯）。
二、甲○○前於八十九年間，因施用毒品案件，經本院裁定觀察
    、勒戒後，因無繼續施用毒品之傾向，而於八十九年二月十
    一日執行完畢出所，並經臺灣板橋地方法院檢察署檢察官以
    八十九年度毒偵字第五四一號為不起訴處分確定；又於九十
    三年間，因施用毒品案件，經本院以九十三年度毒聲更字第
    三九號裁定送觀察、勒戒後，認無繼續施用毒品之傾向，於
    九十四年七月十三日執行完畢出所，並由臺灣花蓮地方法院
    檢察署檢察官以九十四年度毒偵字六一二、六三四、六三五
    號為不起訴處分確定。詎甲○○仍不知悔改，明知海洛因為
    毒品危害防制條例所規定之第一級毒品，依法不得持有、施
    用，復基於施用第一級毒品海洛因之犯意，於九十七年七月
    二十二日上午十二時許（起訴書誤載為九十七年七月二十三
    日某時許），在臺北縣蘆洲市○○街二二九巷四六號五樓住
    處，以將第一級毒品海洛因置於針筒內注射之方式，施用第
    一級毒品海洛因一次。嗣於九十七年七月二十三日上午七時
    許，在基隆市○○○路四七巷口，因另案通緝為警查獲後，
    經警採集尿液送驗結果，呈嗎啡陽性反應，始查悉上情。
三、案經基隆市政府警察局第一分局報請臺灣基隆地方法院檢察
    署檢察官呈請臺灣高等法院檢察署檢察長令轉臺灣板橋地方
    法院檢察署檢察官偵查起訴，經甲○○於準備程序進行中就
    被訴事實為有罪之陳述，經告知簡式審判程序之旨，並聽取
    當事人之意見後，本院合議庭裁定以簡式審判程序審理。
    理  由
一、上開事實，業據被告於本院審理中坦承不諱，又被告於九十
    七年七月二十三日上午七時許為警查獲後，經警所採集之尿
    液經送臺灣尖端先進生技醫藥股份有限公司，以EIA 酵素免
    疫分析法初步檢驗，再以GC/MS 氣相層析質譜儀法確認檢驗
    結果，確呈嗎啡陽性反應，亦有該公司九十七年八月四日濫
    用藥物檢驗報告及基隆市警察局第一分局偵辦毒品案件尿液
    檢體對照表各一紙附卷可稽。再參以海洛因於人體內會代謝
    成嗎啡，因此涉嫌海洛因之施用者係檢驗其尿液中之嗎啡反
    應等情，為本院職務上已知之事實，被告亦自承其係施用海
    洛因，足見被告為警查獲前所施用者除甲基安非他命外，尚
    包括海洛因無訛。又查，甲○○前於八十九年間，因施用毒
    品案件，經本院裁定觀察、勒戒後，因無繼續施用毒品之傾
    向，而於八十九年二月十一日執行完畢出所，並經臺灣板橋
    地方法院檢察署檢察官以八十九年度毒偵字第五四一號為不
    起訴處分確定；又於九十三年間，因施用毒品案件，經本院
    以九十三年度毒聲更字第三九號裁定送觀察、勒戒後，認無
    繼續施用毒品之傾向，於九十四年七月十三日執行完畢出所
    ，並由臺灣花蓮地方法院檢察署檢察官以九十四年度毒偵字
    六一二、六三四、六三五號為不起訴處分確定之事實，有臺
    灣高等法院被告前案紀錄表一件在卷可憑，是被告於觀察、
    勒戒執行完畢後，五年內再犯本件施用毒品犯行之事證明確
    ，應依法論科。
二、按海洛因係毒品危害防制條例第二條第二項第一款所定之第
    一級毒品，故核被告所為，係犯上開條例第十條第一項之施
    用第一級毒品罪。被告施用第一級毒品海洛因前持有海洛因
    之低度行為，均為其施用之高度行為所吸收，不另論罪。又
    被告前有如事實欄一所載之犯罪科刑及執行情形，有臺灣高
    等法院被告前案紀錄表一件在卷可稽，其於有期徒刑執行完
    畢後五年內，故意再犯有期徒刑以上刑之本罪，為累犯，應
    依法加重其刑。爰審酌被告前已因施用毒品而經觀察、勒戒
    及科處刑罰後，猶不知悔改而再犯本件施用毒品之犯行，顯
    見其素行不佳、戒除毒癮之意志薄弱，惟其施用毒品係自戕
    行為，對他人法益尚無具體危害，及其犯罪後坦承犯行等一
    切情狀，量處如主文所示之刑。
據上論斷，應依刑事訴訟法第二百七十三條之一第一項、第二百
九十九條第一項前段，毒品危害防制條例第十條第一項，刑法第
十一條前段、第四十七條第一項，判決如主文。
本案經檢察官江耀民到庭執行職務。
中    華    民    國    98    年    4     月    22    日
                  刑事第十二庭    法  官  白光華
上列正本證明與原本無異。
如不服本判決，應於判決送達後10日內敘明上訴理由，向本院提
出上訴狀 (應附繕本) ，上訴於臺灣高等法院。其未敘述上訴理
由者，應於上訴期間屆滿後20日內向本院補提理由書「切勿逕送
上級法院」。
                                  書記官  莊川億
中    華    民    國    98    年    4     月    22    日
附錄本案論罪科刑法條全文：
毒品危害防制條例第10條第1項
施用第一級毒品者，處六月以上五年以下有期徒刑。
施用第二級毒品者，處三年以下有期徒刑。


司法院資訊處製作；財團法人民間司法改革基金會備份。
